臺灣高雄地方法院刑事判決　　　　　　　99年度訴字第1789號
公　訴　人　臺灣高雄地方法院檢察署檢察官
被　　　告　楊正安
選任辯護人　李建宏律師
上列被告因毒品危害防制條例案件，經檢察官提起公訴（99年度
偵字第6613號），本院判決如下：
    主  文
楊正安共同犯如附表所示之販賣第二級毒品罪，共捌罪，各處如
附表所示之刑（含主刑及從刑）。應執行有期徒刑拾參年，扣案
之門號0000000000號SIM 卡壹枚沒收，未扣案之販賣
毒品所得共計新臺幣壹萬仟伍佰元連帶沒收，如全部或一部不
能沒收時，以其與綽號「Ｈ」成年男子之財產連帶抵償之。
    事  實
一、楊正安與姓名年籍不詳、綽號「Ｈ」之成年男子均明知甲基
    安非他命係毒品危害防制條例第2 條第2 項第2 款所列之第
    二級毒品，不得非法持有、販賣，竟仍共同意圖營利，基於
    販賣第二級毒品甲基安非他命之犯意聯絡，推由楊正安於如
    附表所示之時間、地點，以其所有門號0000000000號及0000
    000000號之行動電話與許家蕙（原名許伊佳）、李虹欣聯絡
    ，並分別販賣如附表所示之第二級毒品甲基安非他命予許家
    蕙、李虹欣（時間、地點、購毒者、購買毒品之過程、種類
    、價格、數量均詳如附表所示），每次交易成功後，再由「
    Ｈ」給予楊正安部分金錢或毒品作為報酬，而均藉此以牟利
    。
二、案經高雄市政府警察局移送臺灣高雄地方法院檢察署檢察官
    偵查起訴。
    理  由
壹、程序部分（證據能力之審查）：
    按被告以外之人於審判外之陳述，雖不符刑事訴訟法第 159
    條之1 至第159 條之4 之規定，而經當事人於審判程序同意
    作為證據，法院審酌該言詞陳述或書面陳述作成時之情況，
    認為適當者，亦得為證據；當事人、代理人或辯護人於法院
    調查證據時，知有第159 條第1 項不得為證據之情形，而未
    於言詞辯論終結前聲明異議者，視為有前項之同意，刑事訴
    訟法第159 條之5 定有明文。本件所援引之以下各項證據（
    詳後述），固有部分屬傳聞證據，然公訴人、被告、辯護人
    於本院調查證據時，均知有前開第159 條第1 項不得為證據
    之情形，而於本院審理時均表示同意作為證據使用（見本院
    訴字卷第40頁反面），且於言詞辯論終結前，均未聲明異議
    ，本院審酌該等證據作成時之狀況，並無違法取證之情事，
    且適宜作為證據，依前開說明，爰認均有證據能力，合先敘
    明。
貳、實體部分：
一、上揭犯罪事實，業據被告楊正安於警詢、檢察官訊問及本院
    審理時均坦承不諱（見警卷第9 至14頁，偵卷第54至60頁，
    本院訴字卷第20頁、第40頁反面、第45、46頁）；而與證人
    許家蕙、李虹欣於警詢及偵查時證述渠等向被告購買第二級
    毒品甲基安非他命等情節（見警卷第24至28頁，偵卷第11至
    14、18至20、23至25、28至39、43至46頁），均參核相符；
    並有被告所有供其販賣第二級毒品所用之門號0000000000號
    SIM 卡1 枚扣案可稽；且被告與證人許家蕙、李虹欣以如附
    表所示之方式聯絡販賣甲基安非他命之過程，亦經警方依法
    實施通訊監察，有本院98年聲監字第001836號、98年聲監字
    第002042號、98年聲監續字第002813號之通訊監察書影本各
    1 份及如附表所示之通訊監察譯文各1 份在卷可稽（見警卷
    第44、45、49至52頁，偵卷82、87、90、100  、101 、109
    、115 、116 、121 至123 、149 、150 頁）。此外，尚有
    高雄市警察局刑事警察大隊指認犯罪嫌疑人記錄表、被告個
    人戶籍及相片影像資料各1 份、通聯調閱查詢單、臺灣大哥
    大資料查詢各1 份附卷可參（見警卷第31、37至40頁，偵卷
    第16、200 頁）。是本件被告之自白，經核與卷內之積極證
    據均相符合，應堪採認為真實。
二、按販賣第二級毒品，可處無期徒刑或7 年以上有期徒刑，得
    併科1,000 萬元以下罰金，毒品危害防制條例第4 條第2 項
    定有明文，是販賣第二級毒品係屬嚴重違法行為，苟遭逮獲
    ，後果非凡，毒販出售毒品時無不小心翼翼，不敢公然為之
    。而邇來政府為杜絕毒品氾濫，毒害人民甚深，再三宣導教
    民眾遠離毒品、媒體之報導既深且廣，對於毒品之禁絕，應
    為民眾所熟悉。又政府對於查緝施用、轉讓及販賣毒品無不
    嚴格執行，且販賣毒品罪更係重罪，設若無利可圖，衡情一
    般持有毒品者，當不致輕易將持有毒品交付他人。況第二級
    毒品甲基安非他命價格不貲，物稀價昂，並無公定之價格，
    不論任何包裝，均可任意分裝增減分量，每次買賣價量，亦
    可能隨時依雙方間之關係深淺、資力、需求量及對行情之認
    知、來源是否充裕、查緝是否嚴緊，購買者被查獲時供述購
    買對象之可能性風險之評估等，因而異其標準，並隨時機動
    調整，非可一概而論，販賣之人從價差或量差中牟利方式雖
    異，其意圖營利之非法販賣行為則一，茍無任何利益可圖，
    被告及「Ｈ」實無甘冒重罪風險，而為如附表所示之販賣毒
    品犯行，顯見被告及「Ｈ」顯係意圖販賣第二級毒品，且必
    預期有相當豐厚之利得，否則豈有願冒罹重典之風險，而任
    意販賣毒品之理？再佐以被告於本院審理時供稱：每次「Ｈ
    」都給我一些錢或毒品作為代價等語明確（見本院訴字卷第
    46頁），均足認被告及「Ｈ」確有欲藉由如附表所示之販賣
    第二級毒品犯行，以從中賺取買賣差價牟利之意圖甚明。從
    而，本案事證明確，被告犯行堪予認定，應依法論科。
三、查甲基安非他命係毒品危害防制條例第2 條第2 項第2 款所
    稱之第二級毒品，不得非法持有及販賣。核被告楊正安所為
    ，係犯毒品危害防制條例第4 條第2 項之販賣第二級毒品罪
    ，共8 罪。被告持有第二級毒品甲基安非他命之低度行為，
    已為販賣之高度行為所吸收，不另論罪。被告與「Ｈ」間就
    如附表所示之犯行，均有犯意聯絡及行為分擔，為共同正犯
    。被告所犯上開8 罪間，犯意各別，行為互殊，應分論併罰
    。又按犯第4 條至第8 條之罪於偵查及審判中均自白者，減
    輕其刑，毒品危害防制條例第17條第2 項定有明文，被告於
    偵查中已就其如附表所示之販賣毒品犯行之犯罪時間、地點
    、聯絡方式、交付毒品過程及收取價金金額等關於本案之重
    要犯罪情節，均已供承不諱，而於本院審理時亦均坦承本件
    販賣第二級毒品之犯行，是被告於偵查及審判中既均已自白
    ，自應依上揭規定，減輕其刑。爰審酌被告明知施用第二級
    毒品甲基安非他命有害於人體，竟仍與「Ｈ」共同意圖營利
    ，販賣甲基安非他命予許家蕙、李虹欣，不僅助長施用毒品
    之惡習，且危害國民身心健康及社會風氣，對於治安亦有負
    面影響，所為誠屬不該。惟念被告於犯後能坦承全部犯行，
    態度尚可，且其所賣出第二級毒品之數量、所得非鉅，販賣
    情節亦非重大，再兼衡其素行、犯罪所得、動機、目的、手
    段、家庭經濟狀況等一切情狀，爰分別量處如附表所示之刑
    ，並定其應執行刑，以資儆懲。至檢察官雖具體求刑應執行
    刑有期徒刑18年，然本院認上開論罪科刑已足收刑罰教化之
    效，檢察官求刑尚嫌過重，附此敘明。
四、又門號0000000000號SIM 卡1 枚，係被告申辦所有，有通聯
    調閱查詢單1 份在卷可稽（見警卷第37頁），並經被告於本
    院審理時自動提交本院扣案（見本院訴字卷第48-1、48-2頁
    ），且係於如附表編號3 所示犯行中，供其聯絡販賣毒品所
    用，應依毒品危害防制條例第19條第1 項之規定宣告沒收。
    另被告如附表所示之販賣第二級毒品所得，均屬被告因犯罪
    所得之財物，雖未扣案，仍應依毒品危害防制條例第19條第
    1 項規定，宣告沒收，如全部或一部不能沒收時，以被告與
    「Ｈ」之財產連帶抵償之。至被告所有Sony Ericsson 廠牌
    手機（原搭配門號0000000000號SIM 卡使用）及SAMSUNG 廠
    牌行動電話（含門號0000000000號SIM 卡1 枚）各1 支，雖
    係被告所有，供其聯絡販賣毒品所用，然均已經被告丟棄，
    業據被告於本院審理時供述在卷（見本院訴字卷第19頁背面
    ），堪認均已因被告丟棄而滅失，原均不予宣告沒收（最高
    法院95年度台上字第3739號判決意旨參）。
據上論斷，應依刑事訴訟法第299 條第1 項前段，毒品危害防制
條例第4 條第2 項、第17條第2 項、第19條第1 項，刑法第11條
第28條、第51條第5 款，判決如主文。
本案經檢察官盧葆清到庭執行職務。
中    華    民    國   100    年    3     月    16    日
                      刑事第五庭審判長法  官  李昆南
                                      法  官  林永村
                                      法  官  陳盈吉
以上正本證明與原本無異。
如不服本判決應於收受送達後10日內向本院提出上訴書狀，並應
敘述具體理由；如未敘述上訴理由者，應於上訴期間屆滿後20日
內向本院補提理由書（均須按他造當事人之人數附繕本）「切勿
逕送上級法院」。
中    華    民    國   100    年    3     月    16    日
                                      書記官  陳展榮
附表：
┌─┬─┬───┬───┬──────────┬────┬───────┬────────┐
│編│購│時間（│地點  │販賣毒品過程及其種類│不法所得│販賣毒品過程之│所犯罪名、主刑及│
│號│毒│民國）│      │、重量或價格(新臺幣)│(新臺幣)│通訊監察譯文  │從刑            │
├─┼─┼───┼───┼──────────┼────┼───────┼────────┤
│1 │許│98年10│高雄市│許家蕙於左列時間以行│5,000 元│左列2 門號於98│楊正安共同販賣第│
│  │家│月7 日│小港區│動電話門號0000000000│        │年10月7 日下午│二級毒品，處有期│
│  │蕙│下午 1│宏平路│號與楊正安所持用之門│        │1 時57分45秒及│徒刑肆年貳月，未│
│  │  │時57分│麥當勞│號0000000000號聯絡後│        │98年10月8 日上│扣案之販賣毒品所│
│  │  │許    │速食店│，楊正安即於98年10月│        │午6  時7 秒、8│得新臺幣伍仟元連│
│  │  │      │附近某│8 日上午8 時29分以後│        │時10分11秒、 8│帶沒收，如全部或│
│  │  │      │處    │之某時，在左列地點，│        │時29分之通訊監│一部不能沒收時，│
│  │  │      │      │以5,000 元之對價，販│        │察譯文（偵卷87│以楊正安與綽號「│
│  │  │      │      │賣第二級毒品甲基安非│        │、90頁）。    │Ｈ」之成年男子之│
│  │  │      │      │他命1 包給許家蕙。  │        │              │財產連帶抵償之。│
├─┼─┼───┼───┼──────────┼────┼───────┼────────┤
│2 │許│98年10│高雄市│許家蕙於左列時間以行│3,000元 │左列2 門號於98│楊正安共同販賣第│
│  │家│月15日│小港區│動電話門號0000000000│        │年10月15日上午│二級毒品，處有期│
│  │蕙│上午 9│宏平路│號與楊正安所持用之門│        │9 時14分4 秒、│徒刑肆年，未扣案│
│  │  │時14分│貴族世│號0000000000號聯絡後│        │9 時59分38秒之│之販賣毒品所得新│
│  │  │許    │家牛排│，楊正安即於98年10月│        │通訊監察譯文（│臺幣仟元連帶沒│
│  │  │      │館前停│15日上午9 時59分以後│        │偵卷115  、116│收，如全部或一部│
│  │  │      │車格  │之某時，在左列地點，│        │頁）。        │不能沒收時，以其│
│  │  │      │      │以3,000 元之對價，販│        │              │與綽號「Ｈ」成年│
│  │  │      │      │賣數量不詳之第二級毒│        │              │男子之財產連帶抵│
│  │  │      │      │品甲基安非他命給許家│        │              │償之。          │
│  │  │      │      │蕙。                │        │              │                │
├─┼─┼───┼───┼──────────┼────┼───────┼────────┤
│3 │許│98年10│高雄市│許家蕙於左列時間以行│3,000元 │左列2 門號於98│楊正安共同販賣第│
│  │家│月30日│小港區│動電話門號0000000000│        │年10月30日下午│二級毒品，處有期│
│  │蕙│下午11│宏平路│號與楊正安所持用之門│        │11時40分26秒、│徒刑肆年，扣案之│
│  │  │時40分│全聯福│號0000000000號聯絡後│        │11時41分29秒、│門號○九三○九七│
│  │  │許    │利中心│，楊正安即於98年10月│        │11時56分59秒、│九九八一號SI M卡│
│  │  │      │前    │30日下午11時58分以後│        │11時58分21秒之│壹枚沒收，未扣案│
│  │  │      │      │之某時，在左列地點，│        │通訊監察譯文（│之販賣毒品所得新│
│  │  │      │      │以3,000 元之對價，販│        │偵卷149  、150│臺幣仟元連帶沒│
│  │  │      │      │賣第二級毒品甲基安非│        │頁）。        │收，如全部或一部│
│  │  │      │      │他命1 包給許家蕙。  │        │              │不能沒收時，以其│
│  │  │      │      │                    │        │              │與綽號「Ｈ」成年│
│  │  │      │      │                    │        │              │男子之財產連帶抵│
│  │  │      │      │                    │        │              │償之。          │
├─┼─┼───┼───┼──────────┼────┼───────┼────────┤
│4 │李│98年10│高雄市│李虹欣於左列時間以行│500元   │左列2 門號於98│楊正安共同販賣第│
│  │虹│月6 日│小港區│動電話門號0000000000│        │年10月6 日下午│二級毒品，處有期│
│  │欣│下午 3│金府路│號與楊正安所持用之門│        │3 時42分6 秒、│徒刑年拾月，未│
│  │  │時42分│55巷 1│號0000000000號聯絡後│        │3 時50分12秒之│扣案之販賣毒品所│
│  │  │許    │之1 號│，楊正安即於98年10月│        │通訊監察譯文（│得新臺幣伍佰元連│
│  │  │      │附近之│6 日下午3 時50分以後│        │偵卷82頁）。  │帶沒收，如全部或│
│  │  │      │鴻緣遊│之某時，在左列地點，│        │              │一部不能沒收時，│
│  │  │      │藝場  │以500 元之對價，販賣│        │              │以其與綽號「Ｈ」│
│  │  │      │      │第二級毒品甲基安非他│        │              │成年男子之財產連│
│  │  │      │      │命1 包給李虹欣。    │        │              │帶抵償之。      │
├─┼─┼───┼───┼──────────┼────┼───────┼────────┤
│5 │李│98年10│高雄市│李虹欣於左列時間以行│500元   │左列2 門號於98│楊正安共同販賣第│
│  │虹│月10日│小港區│動電話門號0000000000│        │年10月10日下午│二級毒品，處有期│
│  │欣│下午10│宏平路│號與楊正安所持用之門│        │10時2 分4 秒、│徒刑年拾月，未│
│  │  │時2 分│87號之│號0000000000號聯絡後│        │10時5 分、10時│扣案之販賣毒品所│
│  │  │許    │宏歡大│，楊正安即於98年10月│        │18分30秒之通訊│得新臺幣伍佰元連│
│  │  │      │賣場  │10日下午10時18分以後│        │監察譯文（偵卷│帶沒收，如全部或│
│  │  │      │      │之某時，在左列地點，│        │100 、101 頁）│一部不能沒收時，│
│  │  │      │      │以500 元之對價，販賣│        │。            │以其與綽號「Ｈ」│
│  │  │      │      │第二級毒品甲基安非他│        │              │成年男子之財產連│
│  │  │      │      │命1 包給李虹欣。    │        │              │帶抵償之。      │
├─┼─┼───┼───┼──────────┼────┼───────┼────────┤
│6 │李│98年10│高雄市│李虹欣於左列時間以行│500元   │左列2 門號於98│楊正安共同販賣第│
│  │虹│月13日│小港捷│動電話門號0000000000│        │年10月13日上午│二級毒品，處有期│
│  │欣│上午 9│運站旁│號與楊正安所持用之門│        │9 時18分47秒、│徒刑年拾月，未│
│  │  │時18分│之四海│號0000000000號聯絡後│        │9 時25分48秒、│扣案之販賣毒品所│
│  │  │許    │豆漿店│，楊正安即於98年10月│        │9 時32分30秒之│得新臺幣伍佰元連│
│  │  │      │前    │13日上午9 時32分以後│        │通訊監察譯文（│帶沒收，如全部或│
│  │  │      │      │之某時，在左列地點，│        │偵卷109頁）。 │一部不能沒收時，│
│  │  │      │      │以500 元之對價，販賣│        │              │以其與綽號「Ｈ」│
│  │  │      │      │第二級毒品甲基安非他│        │              │成年男子之財產連│
│  │  │      │      │命1 包給李虹欣。    │        │              │帶抵償之。      │
├─┼─┼───┼───┼──────────┼────┼───────┼────────┤
│7 │李│98年10│高雄市│李虹欣於左列時間以行│500元   │左列2 門號於98│楊正安共同販賣第│
│  │虹│月16日│小港區│動電話門號0000000000│        │年10月16日下午│二級毒品，處有期│
│  │欣│下午 9│宏平路│號與楊正安所持用之門│        │9 時33分3 秒、│徒刑年拾月，未│
│  │  │時33分│87號之│號0000000000號聯絡後│        │9 時55分52秒、│扣案之販賣毒品所│
│  │  │許    │宏歡大│，楊正安即於98年10月│        │10時21秒之通訊│得新臺幣伍佰元連│
│  │  │      │賣場附│16日下午10時以後之某│        │監察譯文（偵卷│帶沒收，如全部或│
│  │  │      │近之丁│時，在左列地點，以50│        │121 、122 頁）│一部不能沒收時，│
│  │  │      │丁藥局│0 元之對價，販賣第二│        │。            │以其與綽號「Ｈ」│
│  │  │      │旁某巷│級毒品甲基安非他命 1│        │              │成年男子之財產連│
│  │  │      │子    │包給李虹欣。        │        │              │帶抵償之。      │
├─┼─┼───┼───┼──────────┼────┼───────┼────────┤
│8 │李│98年10│同上  │李虹欣於左列時間以行│500元   │左列2 門號於98│楊正安共同販賣第│
│  │虹│月17日│      │動電話門號0000000000│        │年10月17日上午│二級毒品，處有期│
│  │欣│下午9 │      │號與楊正安所持用之門│        │9 時54分55秒、│徒刑年拾月，未│
│  │  │時54分│      │號0000000000號聯絡後│        │10時18分42秒、│扣案之販賣毒品所│
│  │  │許    │      │，楊正安即於98年10月│        │10時28分10秒、│得新臺幣伍佰元連│
│  │  │      │      │17日上午11時54分以後│        │11時32分58秒、│帶沒收，如全部或│
│  │  │      │      │之某時，在左列地點，│        │11時34分21秒、│一部不能沒收時，│
│  │  │      │      │以500 元之對價，販賣│        │11時40分37秒、│以其與綽號「Ｈ」│
│  │  │      │      │第二級毒品甲基安非他│        │11時54分42秒之│成年男子之財產連│
│  │  │      │      │命1 包給李虹欣。    │        │通訊監察譯文（│帶抵償之。      │
│  │  │      │      │                    │        │偵卷122  、123│                │
│  │  │      │      │                    │        │頁）。        │                │
└─┴─┴───┴───┴──────────┴────┴───────┴────────┘
附錄本判決論罪科刑法條：
毒品危害防制條例第4 條第2 項
製造、運輸、販賣第二級毒品者，處無期徒刑或7 年以上有期徒
刑，得併科新臺幣1 千萬元以下罰金。